臺灣高雄地方法院刑事判決　　　　　　　 96年度易字第728號
公　訴　人　臺灣高雄地方法院檢察署檢察官
被　　　告　乙○○
被　　　告　甲○○
　　　　　　　　　　（
上列被告因竊盜案件，經檢察官提起公訴（96年度偵字第3276號
、第4872號），本院以簡式審判程序審理，判決如下：
    主  文
乙○○犯如附表所示攜帶兇器竊盜罪及共同犯竊盜等肆罪，均累
犯，各處如附表編號一至編號四所示之刑。應執行有期徒刑壹年
伍月。甲○○共同犯竊盜罪，累犯，處有期徒刑伍月，如易科罰
金，以新臺幣壹仟元折算壹日。
    事  實
一、乙○○前因違反毒品危害防制條例案件，經本院以93年度訴
    緝字第99號判處有期徒刑7 月、10月，應執行有期徒刑1 年
    2 月確定；因竊盜案件，經本院以93年度簡字第5289號判處
    有期徒刑3 月確定；因偽造文書、詐欺案件，經本院以94年
    度易字第307 號分別判處有期徒刑5 月、6 月確定；上開各
    罪刑並另定應執行有期徒刑2 年1 月，於95年5 月22日執行
    完畢。
二、甲○○前因違反毒品危害防制條例案件，經臺灣高等法院高
    雄分院以93年度上訴字第436 號判處有期徒刑1 年，於94年
    11月29日執行完畢。
三、乙○○與甲○○均不知悔改，於上開有期徒刑執行完畢後之
    5 年內，復意圖為自己不法之所有，乙○○單獨於附表編號
    一至編號三所示之時間、地點，依附表編號一至編號三所載
    之行竊方式，竊取如附表編號一至編號三所示之竊得財物；
    乙○○與甲○○又基於共同竊盜之犯意聯絡，於附表編號四
    所示之時間、地點，依附表編號四所載之行竊方式，竊取如
    附表編號四所示之竊得財物。嗣於96年2 月5 日下午4 時30
    分許，在高雄市○○區○○路與南屏路口，2 人因形跡可疑
    ，為警攔檢盤查而查獲。
四、案經高雄市政府警察局三民第二分局及鼓山分局報請臺灣高
    雄地方法院檢察署檢察官偵查起訴。
    理  由
一、訊據被告乙○○與甲○○分別對於附表全部及附表編號四所
    示之事實均坦承不諱，核與證人即光陽公司職員鍾德源及趙
    海成指訴之情節大致相符（鍾德源部分：警卷第9 頁至第10
    頁95年12月13日調查筆錄；趙海成部分：鼓山分局警卷第5
    頁96年2 月5 日調查筆錄），且有光陽公司第二動力實驗室
    監視系統95年12月4 、5 、6 日翻拍照片6 張、扣押物品目
    錄表、贓物認領保管單各1 份及現場照片8 張附卷可佐，是
    本件事證明確，被告2 人犯行均堪以認定，應依法論科。
二、論罪科刑之理由：
  1.按刑法第321 條第1 項第3 款之攜帶兇器竊盜罪，係以行為
    人攜帶兇器竊盜為其加重條件，此所謂兇器，其種類並無限
    制，凡客觀上足對人之生命、身體、安全構成威脅，具有危
    險性之兇器均屬之，且祇須行竊時攜帶此種具有危險性之兇
    器為已足，並不以攜帶之初有行兇之意圖為必要。而被告乙
    ○○用以剪斷電線行竊之老虎鉗雖未扣案，然一般老虎鉗均
    為金屬材質，此為社會公知之事實，且該老虎鉗既足以剪斷
    電線，客觀上顯足對人之生命、身體、安全構成威脅，具有
    危險性，而屬兇器之一種，被告乙○○持以違犯附表編號一
    所示之竊盜犯行，以及徒手違犯附表編號二至編號四之犯行
    ，分別係犯如附表「所犯法條」欄所示之罪。被告甲○○就
    附表編號四所為，係犯刑法第320 條第1 項之竊盜罪。被告
    乙○○與甲○○就就附表編號四之行為，有犯意之聯絡及行
    為之分擔，均為共同正犯。被告乙○○所犯如附表所示之4
    罪間，犯意各別，行為互殊，應予分論併罰。
  2.被告乙○○前因違反毒品危害防制條例案件，經本院以93年
    度訴緝字第99號判處有期徒刑7 月、10月確定；因竊盜案件
    ，經本院以93年度簡字第5289號判處有期徒刑3 月確定；因
    偽造文書、詐欺案件，經本院以94年度易字第307 號分別判
    處有期徒刑5 月、6 月確定；上開各罪刑並另定應執行有期
    徒刑2 年1 月，於95年5 月22日執行完畢；又被告甲○○前
    因違反毒品危害防制條例案件，經臺灣高等法院高雄分院以
    93年度上訴字第436 號判處有期徒刑1 年，於94年11月29日
    執行完畢之事實，有有臺灣高等法院被告前案紀錄表、臺灣
    高雄地方法院檢察署刑案資料查註紀錄表各2 份在卷可按。
    被告2 人於上述有期徒刑執行完畢後5 年內，故意再犯本件
    有期徒刑以上之罪，均為累犯，均應依刑法第47條第1 項之
    規定加重其刑。
  3.本院審酌被告2 人均為年輕力壯之成年男子，卻不思以正途
    獲取財物，且分別有施用毒品、偽造文書、詐欺等前科，素
    行非佳，竟仍不思悔改而違犯竊盜等罪，對於社會治安之維
    護均屬危害甚鉅，惡行非輕，惟念及其所竊得之財物價值均
    非鉅，又犯罪後已坦承犯行、態度尚佳等一切情狀，分別量
    處如附表所示之刑，被告乙○○部分並定其應執行之刑如主
    文；而被告甲○○部分，衡酌其竊得之財物價值及事後坦承
    犯罪，態度尚佳等情，依刑法第41條第1 項前段之規定，酌
    定其易科罰金之折算標準，以資懲儆。至乙○○違犯附表編
    號一之加重竊盜犯行所用之老虎鉗1 支，並未扣案，且非被
    告乙○○所有，爰不併為沒收之諭知，附此敘明。
據上論斷，應依刑事訴訟法第299 條第1 項前段、第273 條之1
第1 項，刑法第28條、第320 條第1 項、第321 條第1 項第3 款
、第47條第1 項、第41條第1 前段、第51條第5 款，刑法施行法
第1條 之1 ，判決如主文。
本案經檢察官丙○○到庭執行職務。
中　　華　　民　　國　　96　　年　　3 　　月　　23　　日
                  刑事第十三庭  法　官  葉啟洲
以上正本證明與原本無異。
如不服本判決，應於判決送達後10日內，向本院提出上訴狀。
中　　華　　民　　國　　96　　年　　3 　　月　　26　　日
                                書記官  蔡語珊
附表：
┌─┬────┬──────┬───┬─────┬──────┬─────────┐
│  │        │            │      │          │            │   主        文   │
│編│ 時間   │  地　　點　│被害人│竊得財物  │ 行竊方式   ├────┬────┤
│號│        │            │或告訴│          ├──────┤ 罪  名 │ 宣告刑 │
│  │        │            │人    │          │ 所犯法條　 │        │        │
│  │        │            │      │          │ 　　       │        │        │
├─┼────┼──────┼───┼─────┼──────┼────┼────┤
│一│95年12月│高雄市三民區│光陽公│電線一捆  │持對於他人生│攜帶兇器│有期徒刑│
│  │4 日下午│灣興街58號光│司    │          │命、身體構成│竊盜罪  │捌月    │
│  │2 時許  │陽工業股份有│　    │          │威脅，且具危│        │        │
│  │        │限公司（下稱│　    │          │險性，客觀上│        │        │
│  │        │光陽公司）  │　    │          │足供作兇器使│        │        │
│  │        │            │      │          │用之老虎鉗1 │        │        │
│  │        │            │      │          │把（未扣案）│        │        │
│  │        │            │      │          │，剪斷電線一│        │        │
│  │        │            │      │          │捆而竊取之  │        │        │
│  │        │            │      │          ├──────┤        │        │
│  │        │            │      │          │刑法第321 條│        │        │
│  │        │            │      │          │第1項第3款  │        │        │
│  │        │            │      │          │            │        │        │
├─┼────┼──────┼───┼─────┼──────┼────┼────┤
│二│95年12月│同上（光陽公│光陽公│電線一捆  │徒手竊取電線│竊盜罪  │有期徒刑│
│  │5 日上午│司）        │司    │          │一捆得手    │        │參月    │
│  │8 時許  │            │      │          │            │        │        │
│  │        │            │      │          │            │        │        │
│  │        │            │      │          ├──────┤        │        │
│  │        │            │      │          │刑法第320 條│        │        │
│  │        │            │      │          │第1項       │        │        │
│  │        │            │      │          │            │        │        │
├─┼────┼──────┼───┼─────┼──────┼────┼────┤
│三│95年12月│同上（光陽公│光陽公│          │徒手竊取鐵板│竊盜罪  │有期徒刑│
│  │6日 上午│司）        │司    │          │數塊得手    │        │參月    │
│  │8時 許  │            │      │          │            │        │        │
│  │        │            │      │          ├──────┤        │        │
│  │        │            │      │          │刑法第320 條│        │        │
│  │        │            │      │          │第1 項      │        │        │
├─┼────┼──────┼───┼─────┼──────┼────┼────┤
│四│96年2 月│高雄市鼓山區│趙海成│8 平方電線│由甲○○下手│竊盜罪  │有期徒刑│
│  │5 日下午│明華路290號 │      │2000公尺、│，乙○○則在│        │伍月    │
│  │3 時30分│建築工地地  │      │2 平方電線│旁把風之方式│        │        │
│  │許      │下室        │      │1000公尺  │，共同竊取趙│        │        │
│  │        │            │      │          │海成所有之8 │        │        │
│  │        │            │      │          │平方電線2000│        │        │
│  │        │            │      │          │公尺、2 平方│        │        │
│  │        │            │      │          │電線1000公尺│        │        │
│  │        │            │      │          │，得手後置於│        │        │
│  │        │            │      │          │由甲○○所騎│        │        │
│  │        │            │      │          │乘之ZQN- 369│        │        │
│  │        │            │      │          │號重型機車腳│        │        │
│  │        │            │      │          │踏板上，搭載│        │        │
│  │        │            │      │          │乙○○逃逸。│        │        │
│  │        │            │      │　        ├──────┤        │        │
│  │        │            │      │          │刑法第320 條│        │        │
│  │        │            │      │          │第1 項      │        │        │
└─┴────┴──────┴───┴─────┴──────┴────┴────┘
附錄本判決論罪之法條：
刑法第320條
  意圖為自己或第三人不法之所有，而竊取他人之動產者，為竊
  盜罪，處5 年以下有期徒刑、拘役或5 百元以下罰金。
  意圖為自己或第三人不法之利益，而竊佔他人之不動產者，依
  前項之規定處斷。
  前二項之未遂犯罰之。
刑法第321條
  犯竊盜罪而有左列情形之一者，處 6 月以上、 5 年以下有期
  徒刑：
  一  於夜間侵入住宅或有人居住之建築物、船艦或隱匿其內而
      犯之者。
  二  毀越門扇、牆垣或其他安全設備而犯之者。
  三  攜帶兇器而犯之者。
  四  結夥三人以上而犯之者。
  五  乘火災、水災或其他災害之際而犯之者。
  六  在車站或埠頭而犯之者。
  前項之未遂犯罰之。
